臺灣高等法院交通事件裁定　　　　　 100年度交抗字第582號
抗　告　人
即受處分人　王進發
上列抗告人因違反道路交通管理處罰條例案件，不服臺灣板橋地
方法院，中華民國一百年四月十三日所為裁定（一００年度交聲
字第二七七號），提起抗告，本院裁定如下：
    主  文
抗告駁回。
    理  由
一、原裁定略以：本件抗告人即受處分人王進發於民國九十九年
    十二月十四日凌晨三時十三分許，騎乘案外人張聖宏所有之
    車號ＭＫ八─五三七號重型機車、後座搭載張聖宏而同行，
    於行經改制前之新北市○○區○○路一段一九一號前，為執
    勤之新北市政府警察局三重分局厚德派出所員警發現其有駕
    車而車身搖晃不定情形，即將其攔停稽查，又為警發現其身
    上酒味甚濃，乃予以詢問後，受處分人王進發坦承其有飲酒
    及騎乘前開機車之行為，且其同車友人張聖宏亦表示機車駕
    駛人係受處分人王進發無誤，舉發員警即要求受處分人王進
    發實施酒精濃度呼氣檢測，惟受處分人王進發當場以向員警
    陳述「我不要」、「我為什麼要配合你們」等言詞而積極拒
    絕酒測，執勤員警乃據此判定受處分人王進發有拒絕接受酒
    精濃度測試檢定之事實，依道路交通管理處罰條例第三十五
    條第四項規定，填製臺北縣政府警察局九十九年十二月十四
    日北縣警交大字第Ｃ00000000號舉發違反道路交通
    管理事件通知單當場舉發，並依前述規定，當場移置保管受
    處分人王進發騎乘之車號ＭＫ八─五三七號重型機車一輛等
    事實，業經原審勘驗受處分人王進發因此案另犯妨害公務案
    件偵查卷內所附有關九十九年十二月十四日舉發員警攔查受
    處分人王進發時之蒐證錄影光碟，有原審一百年四月七日勘
    驗筆錄在卷可稽，核與新北市政府警察局三重分局再行查證
    之一百年一月五日新北警重交申字第０九九００六六０五九
    號函覆內容相符，而受處分人王進發並因此而由臺灣板橋地
    方法院檢察署檢察官以九十九年度速偵字第七八五九號妨害
    公務案件聲請簡易判決處刑，且由原審以一００年度簡字第
    一九九號刑事簡易判決判處受處分人王進發拘役二十日，如
    易科罰金以新臺幣一千元折算一日，而由上述勘驗光碟之內
    容可知，本件之駕駛人係受處分人王進發，且當時由受處分
    人王進發搭載之友人張聖宏於警攔查時亦當場表示係由受處
    分人王進發駕駛無訛，從而，原處分機關依據道路交通管理
    處罰條例第三十五條第四項、第六十七條第二項之規定，裁
    處受處分人罰鍰新臺幣（下同）六萬元，並吊銷其駕駛執照
    、三年內禁考等核無誤，受處分人之異議為無理由，應予駁
    回等語。
二、抗告意旨略以：九十九年十二月十四日凌晨三時十三分許，
    騎乘車號ＭＫ八─五三七號重型機車者應係張聖宏而非受處
    分人王進發，張聖宏也表示願意替受處分人王進發出庭作證
    ，而員警之證述雖與受處分人王進發所辯不符，自應採法定
    調查證據之方法，故原審逕以承辦員警與受處分人王進發並
    無仇隙為由，而認定本件駕駛車號ＭＫ八─五三七號重型機
    車者係受處分人王進發，自屬於審判期日應予調查之證據漏
    未調查之缺失云云。
三、按道路交通安全規則第一百十四條第二款規定：「汽車駕駛
    人有左列情形之一者，不得駕車：飲用酒類或其他類似物後
    其吐氣所含酒精濃度超過每公升０．二五毫克或血液中酒精
    濃度超過百分之０．０五以上者」。又「汽車駕駛人，駕駛
    汽車經測試檢定酒精濃度超過規定標準者，處新臺幣一萬五
    千元以上六萬元以下罰鍰，並當場移置保管其車輛及吊扣其
    駕駛執照一年；因而肇事致人受傷者，並吊扣其駕駛執照二
    年；致人重傷或死亡者，吊銷其駕駛執照，並不得再考領。
    」、「汽車駕駛人拒絕接受第一項測試之檢定者，處新臺幣
    六萬元罰鍰，並當場移置保管該汽車及吊銷該駕駛執照。」
    ；而「汽車駕駛人，曾依第三十五條第四項前段規定吊銷駕
    駛執照者，三年內不得考領駕駛執照」，道路交通管理處罰
    條例第三十五條第一項第一款、第四項前段及第六十七條第
    二項均有明定。
四、經查：
（一）原審勘驗受處分人王進發因本案妨害公務案件，由臺灣板
      橋地方法院檢察署檢察官以九十九年度速偵字第七八五九
      號案件聲請簡易判決處刑內所附之九十九年十二月十四日
      舉發員警攔查受處分人王進發之現場蒐證錄影光碟內容所
      示，可知受處分人王進發確有騎乘車號ＭＫ八─五三七號
      重型機車，於上述時間行經上述地點時，為警攔停稽查，
      且受處分人王進發與其後載友人張聖宏於員警稽查詢問之
      初始，即均一致陳稱其二人有在違規地點附近之處所與不
      詳友人聚會、飲酒，且於飲酒完畢後，受處分人王進發乃
      騎乘上開重機車、後座並搭載張聖宏而行駛，欲返回受處
      分人王進發位在違規地點附近之檳榔攤店面等情，且受處
      分人王進發及其友人張聖宏於員警攔停稽查過程中，先後
      多次陳述要求員警「通融一下」，不要對受處分人王進發
      實施酒測，嗣員警明確表示一定要對受處分人王進發施以
      呼氣酒精濃度測試，此際，受處分人王進發即改口陳稱我
      沒有騎車，復於員警向受處分人王進發再三表示並詢問：
      「來這邊酒測」、「你要酒測嗎？」、「你要不要配合酒
      測？」等事項，以確認受處分人王進發是否願意受測，受
      處分人王進發皆明白陳述以：「我不要」、「我為什麼要
      配合你們」等言詞，而積極拒絕實施酒測，嗣舉發員警依
      其在場全程見聞、觀察受處分人王進發以上開言詞拒絕受
      測過程之整體情狀，判定受處分人王進發確有以如上方式
      積極拒絕實施呼氣所含酒精濃度之測試等情節，此據原審
      於一百年四月七日上午十時至十二時許，勘驗上述光碟屬
      實，並製有勘驗筆錄在卷可稽（詳原審卷第十九至第三二
      頁），復有上述光碟翻拍照片多幀可資佐證（詳原審卷第
      三三頁至第三八頁）。
（二）新北市政府警察局三重分局一百年一月五日新北警重交申
      字第０九九００六六０五九號函內容詳載：本案據執勤員
      警陳述，於九十九年十二月十四日三時零分在三重區○○
      路與力行路口執勤時，見王進發騎乘車號ＭＫ八─五三七
      號重型機車，行經該處而車身搖晃不定，遂於力行路一段
      一九一號前方予以攔查，為警發現渠身上酒味甚濃，經警
      詢問後，渠亦坦乘有飲酒及駕車之行為，且該同車友人張
      聖宏亦表示駕駛人係王進發無誤，舉發員警即欲施以酒精
      測試，惟渠拒絕酒測，執勤員警即告知拒測後之責任，並
      依道路交通管理處罰條例第三十五條第四項予以舉發，惟
      渠亦拒絕簽收本舉發單，舉發員警遂依法予以移置保管該
      車號ＭＫ八─五三七號重型機車等意旨（詳原審卷第十頁
      至第十一頁），核與上述原審勘驗光碟之內容相符，足證
      本件舉發員警係在前述時、地執行巡邏勤務時，因目賭受
      處分人王進發有騎乘機車行駛而車身搖晃不定之情狀，遂
      將其攔檢並詢問有無飲酒一事，並為受處分人王進發坦承
      有酒後駕車行為，復由攔停時亦在場之同行友人張某表示
      受處分人王進發為實際駕乘上開機車之駕駛人，員警遂向
      受處分人王進發欲實施呼氣酒精濃度測試，惟受處分人王
      進發拒絕酒測，舉發員警即依如上情節，判定受處分人王
      進發有拒絕配合酒精濃度測試等舉發經過歷程。準此，員
      警依如上循序稽查受處分人王進發交通違規之整體情節，
      判定其有積極拒絕接受酒精濃度測試之行為，掣單告發，
      自非虛捏事實違法舉發。
（三）再依受處分人王進發所犯前述臺灣板橋地方法院檢察署檢
      察官九十九年度速偵字第七八五九號妨害公務案件聲請簡
      易判決處刑書（詳原審卷第七頁至第八頁）之犯罪事實欄
      詳載「王進發於民國九十九年十二月十四日凌晨三時許，
      酒後騎乘車牌號碼ＭＫ八─五三七號普通重型機車，行經
      臺北縣三重市○○路○段一九一號前，遭臺北縣政府警察
      局三重分局厚德派出所員警林守賢、陳昭仁、李啟彰、曾
      詩綺攔檢並實施酒測，詎王進發明知林守賢、陳昭仁、李
      啟彰、曾詩綺均係依法執行公務之員警，竟基於妨害公務
      之犯意，當場以『幹』、『我要讓你沒工作』等語辱罵林
      守賢、陳昭仁、李啟彰、曾詩綺，而為警當場逮捕。」，
      且於證據並所犯法條欄亦記載「一、上開犯罪事實，迭據
      被告曾哲林於警詢及本署偵訊時坦承不諱」，原審法院因
      而於一百年一月十七日以一００年度簡字第一九九號刑事
      簡易判決判處受處分人王進發拘役二十日，如易科罰金以
      新臺幣一千元折算一日，亦有受處分人王進發前揭案件之
      簡易判決處刑書在卷可稽（詳原審卷第十八頁），足見受
      處分人王進發於自己前揭案件中亦自承騎乘車號ＭＫ八─
      五三七號重型機車係自己而非張聖宏。
（四）至受處分人王進發抗告意旨雖以自己並非駕駛人，而係由
      友人張聖宏騎車搭載，張聖宏亦願出庭作證云云；惟查由
      原審勘驗前述舉發違規現場採證錄影全程所示，足證受處
      分人王進發係駕駛人，且受處分人王進發及證人張聖宏均
      自行一致陳述其等確有飲用酒類行為，並於飲酒後，係由
      受處分人王進發騎乘機車後搭張聖宏而行駛等語，故倘本
      件係由張聖宏駕駛車號ＭＫ八─五三七號重型機車，又何
      以受處分人王進發及張聖宏自始均供述係由受處分人王進
      發駕駛車號ＭＫ八─五三七號重型機車？況佐以受處分人
      王進發於自己所犯上述妨害公務案件中，由檢察官聲請簡
      易判決處刑書中所載之犯罪事實，亦係敘明由受處分人王
      進發駕駛車號ＭＫ八─五三七號重型機車搭載張聖宏，且
      受處分人王進發於上述案件之警詢及偵查中亦坦承不諱，
      故受處分人王進發如上辯解，自不足採信。據前所論，舉
      發員警所為旨揭舉發受處分人王進發拒絕接受呼氣酒精濃
      度測試之違規，堪信為真實。從而，受處分人王進發於前
      揭時、地，確有舉發單所載拒絕酒測之違規行為，至堪認
      定。
    綜上，本件受處分人王進發違規事實明確，原審因認原處分
    機關分別依道路交通管理處罰條例第三十五條第四項、第六
    十七條第二項之規定，裁處受處分人罰鍰新臺幣六萬元，並
    吊銷其駕駛執照、三年內禁考，核無違誤，因而駁回受處分
    人於原審之異議，揆諸前揭之規定，並無不當，受處分人之
    抗告為無理由，應予駁回。
五、依道路交通管理處罰條例第八十九條，道路交通案件處理辦
    法第二十五條，刑事訴訟法第四百十二條，裁定如主文。
中    華    民    國   100    年    5     月    5     日
                  刑事第十八庭審判長法  官  吳鴻章
                                    法  官  林銓正
                                    法  官  曾淑華
以上正本證明與原本無異。
不得再抗告。
                                    書記官  王增華
中    華    民    國   100    年    5     月    6     日